【裁判字號】    99,建,4
【裁判日期】    990907
【裁判案由】    給付工程款
【裁判全文】
臺灣臺東地方法院民事裁定                 99年度建字第4號
聲  請  人
即  原  告  磊庭營造股份有限公司
法定代理人  甲○○
訴訟代理人  丙○○
相  對  人
即  被  告  經濟部水利署第八河川局
法定代理人  乙○○
訴訟代理人  邱聰安律師
上列當事人間聲請證據保全事件，本院裁定如下：
    主  文
准許聲請人依其與相對人於九十七年七月七日所簽訂之工程契約
及其所提出技術需求之規劃建議書所完成之機電工項，於本裁定
送達之日起三個月內，由相對人以保持原狀之方式予以保全證據
。
    理  由
一、本件聲請意旨略以：依兩造於民國97年7月7日所簽訂工程契
    約第 4條約明「本工程契約金額計新臺幣參仟捌佰玖拾捌萬
    零仟零佰零拾元整，詳細表附後，『工程結算金額按照機關
    核准之工程書圖及實做工程數量計算之』。」，復由於相對
    人（下稱被告）於99年3月5日另案再為辦理採購發包，其中
    部分係將聲請人（下稱原告）依上開工程契約中所完成之機
    電工項全部拆除，另行發包重新製造安裝，為免原告已完成
    之系爭工程之機電工項遭拆除滅失，爰請求以裁定命被告就
    原告按上開工程契約機電工項已實作完成及數量部分能予保
    留並保持原狀，茲作為原告本件請求之證據，為此聲請保全
    證據等語。
二、按證據有滅失或礙難使用之虞，或經他造同意者，得向法院
    聲請保全；就確定事、物之現狀有法律上之利益並有必要時
    、亦得聲請為鑑定、勘驗或保全書證。保全證據之聲請，由
    受聲請之法院裁定之。民事訴訟法第368條第 1項及第371條
    第 1項分別定有明文。次按第371條第1項關於法院或審判長
    權限之規定，於受命法官行準備程序時準用之，同法第272
    條第1項亦有明文。
三、經查，原告起訴請求被告給付其實作項量之金額共計新臺幣
    10,436,625元，而原告就系爭工程已完成之實作工項及數量
    均與其本件所得請求之金額多寡至為相關，且為其請求所憑
    之最重證據，又被告就本件系爭工程另案再為辦理採購發包
    ，此有原告所提出被告公開招標（標案名稱：卑南溪高壓水
    幕噴灑系統改善工程）更正公告文件影本（見本院卷第 260
    頁至第263 頁）附卷為憑，是原告主張被告另行發包，恐將
    原告依上開工程契約中所完成之機電工項全部拆除，致使上
    開證據有滅失或礙難使用之虞等情，應堪信實。從而，原告
    本件聲請保全證據，核與前開關於聲請保全證據之規定相符
    且有保全之必要，應予准許。另為免被告基於公共工程之所
    需而有另行發包就系爭工程進行改善，爰暫定保全證據期間
    為3個月，附此敘明。
四、依民事訴訟法第272條第1項及第371條第1項裁定如主文。
中    華    民    國    99    年     9    月     7    日
                  民事庭  法  官  楊憶忠
以上正本係照原本作成
本裁定不得聲明不服
中    華    民    國    99    年    9     月    8     日
                          書記官  林建成

司法院資訊處製作；財團法人民間司法改革基金會備份。
